臺灣高等法院臺中分院刑事裁定
110年度毒聲重字第367號
聲  請  人  
即受處分人  陳振鐘
上列聲請人因違反毒品危害防制條例案件，對於本院110年度毒
抗字第1315號中華民國110年11月17日確定裁定，聲請重新審理
，本院裁定如下：
    主  文
臺灣南投地方檢察署檢察官110年度戒執一字第59號強制戒治之
執行指揮處分停止執行。
陳振鐘應予釋放。
    理  由
一、聲請意旨略稱：原裁定所依據之有無繼續施用毒品傾向評估
    標準紀錄表，其中關於「家人是否訪視」部分，聲請人即受
    處分人（下稱聲請人）於民國110年8月30日入法務部矯正署
    南投看守所附設勒戒處所（下稱南投看守所）接受觀察勒戒
    後、同年9月3日移送法務部矯正署雲林看守所附設勒戒處所
    （下稱雲林看守所）續行觀察勒戒前，家人就有前往南投看
    守所辦理接見，惟因疫情關係，僅得以視訊接見之方式辦理
    ，仍應計入上述「家人前來訪視」之評分項目；又聲請人移
    往雲林看守所執行觀察勒戒時，於未滿6週前，家人亦有前
    來訪視接見，是以該項目5分之計分應予扣除。聲請人於扣
    除後之分數為57分，影響強制戒治繼續執行之基礎，懇請准
    予重新審理並為重新評估等語。
二、按觀察、勒戒及強制戒治之裁定確定後，因發現確實之新證
    據足認受觀察、勒戒或強制戒治處分之人，應不施以觀察、
    勒戒或強制戒治者，受觀察、勒戒或強制戒治處分之人，或
    其法定代理人、配偶，或檢察官得以書狀敘述理由，聲請原
    裁定確定法院重新審理；又按聲請重新審理，應於裁定確定
    後30日內提起，但聲請之事由，知悉在後者，自知悉之日起
    算；而聲請重新審理，無停止觀察、勒戒或強制戒治執行之
    效力，但原裁定確定法院認為有停止執行之必要者，得依職
    權或依聲請人之聲請，停止執行之；毒品危害防制條例第20
    條之1第1項第5款、第2項、第3項分別定有明文。
三、經查：
（一）查本件聲請人因施用第二級毒品案件，前經臺灣南投地方
      法院以110年度毒聲字第28號裁定送觀察、勒戒後，認有
      繼續施用毒品之傾向，再經該院於110年10月14日以110年
      度毒聲字第364號裁定令入戒治處所強制戒治，其期間為6
      個月以上，至無繼續強制戒治之必要為止，但最長不得逾
      1年。聲請人不服，向本院提起抗告，經本院於110年11月
      17日以110年度毒抗字第1315號裁定駁回抗告，且因不得
      再抗告而確定在案。聲請人乃於110年11月24日向法務部
      矯正署臺中戒治所提出「刑事聲請重新審理狀」，有該所
      蓋用於書狀上之收件章足憑，尚未逾毒品危害防制條例第
      20條之1第2項前段所定應於裁定確定後30日內提起之法定
      期限，先予敘明。
（二）本院依職權調取上開案件所附法務部矯正署雲林看守所出
      具之「有無繼續施用毒品傾向證明書」及「有無繼續施用
      毒品傾向評估標準紀錄表」，可知該所評估聲請人之得分
      為62分，其中包含「靜態因子」得分52分，「動態因子」
      得分10分，因其總分已達60分以上，致遭判定為「有繼續
      施用毒品之傾向」。惟細繹上開評估標準紀錄表中，關於
      「社會穩定度」之動態因子「入所後家人是否訪視」項目
      ，評估人員係勾選為「無（5分）」；惟經本院分別向法
      務部矯正署南投看守所、雲林第二監獄調取接見明細表，
      發現聲請人於110年8月30日進入南投看守所附設勒戒處所
      後之同年9月1日，及嗣後轉往雲林看守所附設勒戒處所執
      行觀察勒戒期間之同年10月6日、19日，另有配偶及母親
      前往探視接見之紀錄可查。而法務部矯正署雲林看守所雖
      於111年1月4日以雲所衛字第11130050010號函覆本院，表
      示聲請人於南投看守所之接見紀錄，非屬雲林看守所系統
      權限範圍，且聲請人於110年10月1日以後之接見紀錄，均
      係毒品傾向評估日後之行為，故而該所評估聲請人於執行
      觀察勒戒期間無辦理接見訪視紀錄，乃從實認定，尚非有
      誤，而認無重新評估之必要。　　　
（三）惟經本院再以聲請人之上述情狀，向法務部矯正署請求釋
      疑，依法務部矯正署111年1月17日法矯署一字第11101003
      150號函覆所示：「……（一）各暫收容勒戒處所於受觀察
      勒戒人移所時，應將渠等之接見紀錄併予提供專責勒戒處
      所，以利醫師就個案相關資料做綜合判斷。另研修獄政資
      訊系統，將接見紀錄透過系統隨人移所介接至專責勒戒處
      所（二）勒戒處所於有無繼續施用毒品傾向判定結果（下
      稱判定結果）陳報檢察官後，如遇有依法辦理接見等情致
      須修正判定結果時，應即通知該管檢察官，並儘速陳報修
      正後之判定結果供檢察官辦理」（本院於111年1月18日收
      文），並未將入所執行觀察勒戒之受處分人於移所前、後
      之訪視情形分別觀察而予不同評價，反而要求各該勒戒處
      所應彙整合併、綜合判斷；且受處分人於評估基準日後之
      接見情形，如有影響評估結果而有修正必要，仍應儘速通
      報該管檢察官，非可逕予恝置不論。
（四）準此以言，聲請人前揭110年9月1日、10月6日、19日之接
      見紀錄如可併予列入評估，關於評估標準紀錄表之「入所
      後家人是否訪視」項目之分數計算，恐將從原本之5分下
      修至0分或另有調整，合計總分有低於60分之虞，足以動
      搖原確定裁定所憑「有繼續施用毒品傾向」之判斷基礎。
      事涉後續專業機關之重新評估與調查，亦將牽動聲請人之
      自由權益，本院審酌上情，認有停止執行之必要，爰依毒
      品危害防制條例第20條之1第3項但書之規定，裁定臺灣南
      投地方檢察署檢察官110年度戒執一字第59號強制戒治之
      執行指揮處分停止執行，聲請人應予釋放。
四、依毒品危害防制條例第20條之1第3項但書，裁定如主文。
中　　華　　民　　國　　111 　年　　1 　　月　　19　　日
          刑事第十二庭     審判長法　官  張  國  忠    
　　  　　　　　　　　           法　官  陳      葳 
　　　　　　　　　　　　         法　官  高  文  崇 
上列正本證明與原本無異。
不得抗告。
　　　　　　　　　　　　         書記官  施  耀  婷

中　　華　　民　　國　　111 　年　　1 　　月　　19　　日